【裁判字號】    92,訴,32
【裁判日期】    920303
【裁判案由】    侵占等
【裁判全文】
臺灣屏東地方法院刑事判決                            九十二年度訴字第三二號
    公  訴  人  臺灣屏東地方法院檢察署檢察官
    被      告  甲○○
右列被告因侵占等案件，經檢察官提起公訴（九十一年度偵字第六七七六號），本院
判決如左：
    主  文
甲○○行使偽造私文書，足生損害於他人，累犯，處有期徒刑陸月，如易科罰金，以
參佰元折算壹日。
信用卡簽帳單上偽造之「乙○○」署押，沒收之。
其餘被訴部分無罪。
    事  實
一、甲○○前曾因竊盜案件，經本院判處有期徒刑三月確定，並於民國九十一年十一
    月七日執行完畢，仍不思警惕，於同年十二月十二日六時許，在屏東市○○路、
    公勤二街口附近，拾獲乙○○所遺失，內存放卡號0000000000000
    000號花旗銀行信用卡、銀行存摺等證件之皮包一個後，竟意圖不法利益，於
    同日六時四十六分許，持前開花旗銀行信用卡，至屏東市○○路○段一八○號「
    華園汽車旅館」，以刷卡支付新台幣一千二百八十元住宿費之方式，在信用卡簽
    帳單上偽造「乙○○」之署押後，將所偽造之簽帳單交付汽車旅館職員而行使之
    ，致使該汽車旅館職員陷於錯誤，提供旅館內第一○九號房間之住宿服務，取得
    財產上不法利益，足以生損害於乙○○、花旗銀行及華園汽車旅館。嗣甲○○又
    將該花旗銀行信用卡及皮包內其他證件物品，送至屏東縣警察局保安隊招領，失
    主乙○○經警方通知前往領取遺失物並向銀行查詢後，得知信用卡遭盜刷之情事
    ，乃報警於當日十七時許趕到華園汽車旅館第一○九號房間查獲甲○○。
二、案經屏東縣警察局屏東分局移送臺灣屏東地方法院檢察署檢察官偵查起訴。
    理  由
一、右揭事實，業據被告甲○○於警訊、檢察官偵查及本院審理中坦承不諱，核與被
    害人乙○○於警訊中指述情節相符，並有簽帳單二張、花旗銀行信用卡正反面影
    本及屏東縣警察局屏東分局民生派出所受理各類案件紀錄表各一紙在卷可佐，事
    證明確，被告犯行堪以認定。
二、核被告盜刷信用卡消費住宿之行為，係犯刑法第二百十六條、第二百十條之行使
    偽造私文書罪及同法第三百三十九條第二項之詐欺得利罪，其偽造「乙○○」署
    押為偽造私文書之階段行為，且偽造私文書之低度行為，亦為行使之高度行為所
    吸收，均不另論罪，所犯行使偽造私文書及詐欺得利二罪間，有方法、結果之牽
    連關係，應從一重依刑法第二百十六條、第二百十條行使偽造私文書罪處斷。被
    告前曾犯竊盜罪，經本院判處有期徒刑三月確定，並於九十一年十一月七日執行
    完畢，有臺灣高等法院被告全國前案紀錄表及臺灣屏東地方法院檢察署刑案資料
    查註紀錄表各一份在卷可考，五年內再犯本件有期徒刑以上之罪，應依累犯規定
    加重其刑。爰審酌被告犯罪之動機、目的、手段及犯罪後自行將遺失物交警處理
    ，事後並自行償付刷卡消費金額，坦認錯誤，經被害人於警訊中表示不再追究等
    一切情狀，量處如主文所示之刑，並諭知易科罰金之折算標準。前開信用卡簽帳
    單（附於警訊卷，序號：000000000000號）上，被告偽造之「乙○
    ○」署押，並依法宣告沒收。
三、無罪部分：
１、公訴意旨另以：被告甲○○於九十一年十二月十二日六時許，在屏東市○○路、
    公勤二街附近地上，拾獲乙○○所遺失，內有000000000000000
    0號花旗銀行信用卡一枚、銀行存摺、國民身分證等證件之皮包一個，旋意圖為
    自己不法之所有，易持有為所有之意思，加以侵占入己，因認被告另涉有侵占遺
    失物罪嫌。
２、經查，被告於前揭時地拾獲乙○○信用卡等物品後，雖持以盜刷住宿，詐取財產
    上不法利益，然盜刷信用卡，並不以行為人有將信用卡納為己有之意思為必要（
    類似於盜用印章），且被告於盜刷後，因自認皮包內之物品很重要，即將全部拾
    獲物品（含信用卡）交付警方處理，可認其並無將被害人信用卡侵占入己之犯意
    ，應甚灼然。此外，復查無其他證據足資認定被告有何侵占遺失物犯行，被告此
    部分之犯罪不能證明，應為無罪之諭知。
四、據上論斷，應依刑事訴訟法第二百九十九條第一項前段、第三百零一條第一項、
    第二百十條、第二百十六條、第二百十九條、第三百三十九條第二項、第五十五
    條、第四十七條、第四十一條第一項，罰金罰鍰提高標準條例第二條判決如主文
    。
中      華      民      國      九十二      年    三    月      三      日
                                      臺灣屏東地方法院刑事第四庭
                                          法  官  楊清安
右正本證明與原本無異。
如不服本判決應於收受本判決送達後十日內向本院提出上訴書狀，其未敘述上訴理由
者，並得於提起上訴後十日內向本院補提理由書狀（均須按他造當事人之人數附繕本
 ）「切勿逕送上級法院」
                                          書記官  張儷薾
中      華      民      國      九十二      年    三    月      三      日
附錄論罪法條全文：
刑法第二百一十條
(偽造變造私文書罪)
偽造、變造私文書，足以生損害於公眾或他人者，處五年以下有期徒刑。
刑法第二百一十六條
(行使偽造變造或登載不實之文書罪)
行使第二百十條至第二百十五條之文書者，依偽造、變造文書或登載不實事項或使登
載不實事項之規定處斷。
刑法第三百三十九條
(普通詐欺罪)
意圖為自己或第三人不法之所有，以詐術使人將本人或第三人之物交付者，處五年以
下有期徒刑、拘役或科或併科一千元以下罰金。
以前項方法得財產上不法之利益或使第三人得之者，亦同。
前二項之未遂犯罰之。


司法院資訊處製作；財團法人民間司法改革基金會備份。
